Config:
  hfst:
    Gen:: ../../../src/generator-dict-gt-norm.hfst
    Morph:: ../../../src/analyser-dict-gt-norm.hfst
  xerox:
    Gen:: ../../../src/generator-dict-gt-norm.xfst
    Morph:: ../../../src/analyser-dict-gt-norm.xfst
    App:: lookup

Tests: # MLO, checked

  Verb - cielâttiđ: #: MLO, checked
    cielâttiđ+V+Inf: cielâttiđ
    cielâttiđ+V+Ind+Prs+Sg1: cielâttâm
    cielâttiđ+V+Ind+Prs+Sg2: cielâttah
    cielâttiđ+V+Ind+Prs+Sg3: cielâtt
    cielâttiđ+V+Ind+Prs+Du1: cielâtteen
    cielâttiđ+V+Ind+Prs+Du2: cielâttvettee
    cielâttiđ+V+Ind+Prs+Du3: cielâttává
    cielâttiđ+V+Ind+Prs+Pl1: cielâttep
    cielâttiđ+V+Ind+Prs+Pl2: cielâttvetteđ
    cielâttiđ+V+Ind+Prs+Pl3: cielâtteh
    cielâttiđ+V+Ind+Prt+Sg1: cielâttim
    cielâttiđ+V+Ind+Prt+Sg2: cielâttih
    cielâttiđ+V+Ind+Prt+Sg3: cielâttij
    cielâttiđ+V+Ind+Prt+Du1: cielâttáim
    cielâttiđ+V+Ind+Prt+Du2: cielâttáid
    cielâttiđ+V+Ind+Prt+Du3: cielâttáin
    cielâttiđ+V+Ind+Prt+Pl1: cielâttijm
    cielâttiđ+V+Ind+Prt+Pl2: cielâttijd
    cielâttiđ+V+Ind+Prt+Pl3: cielâttii
    cielâttiđ+V+Cond+Sg1: cielâttiččim
    cielâttiđ+V+Cond+Sg2: cielâttiččih
    cielâttiđ+V+Cond+Sg3: cielâttiččij
    cielâttiđ+V+Cond+Du1: [cielâttiččijm, cielâttiččiijm]
    cielâttiđ+V+Cond+Du2: [cielâttiččijd, cielâttiččiijd]
    cielâttiđ+V+Cond+Du3: [cielâttiččijn, cielâttiččiijn]
    cielâttiđ+V+Cond+Pl1: cielâttiččijm
    cielâttiđ+V+Cond+Pl2: cielâttiččijd
    cielâttiđ+V+Cond+Pl3: cielâttiččii
    cielâttiđ+V+Pot+Sg1: cielâttižžeem
    cielâttiđ+V+Pot+Sg2: cielâttižžeeh
    cielâttiđ+V+Pot+Sg3: cielâttiš
    cielâttiđ+V+Pot+Du1: cielâttižžeen
    cielâttiđ+V+Pot+Du2: cielâttišvettee
    cielâttiđ+V+Pot+Du3: cielâttižává
    cielâttiđ+V+Pot+Pl1: cielâttižžep
    cielâttiđ+V+Pot+Pl2: cielâttišvetted
    cielâttiđ+V+Pot+Pl3: cielâttižeh
    cielâttiđ+V+Imprt+Sg1: cielâttum
    cielâttiđ+V+Imprt+Sg2: cielâtt
    cielâttiđ+V+Imprt+Sg3: cielâttus
    cielâttiđ+V+Imprt+Du1: cielâttoon
    cielâttiđ+V+Imprt+Du2: cielâttee
    cielâttiđ+V+Imprt+Du3: cielâttus
    cielâttiđ+V+Imprt+Pl1: cielâttop
    cielâttiđ+V+Imprt+Pl2: cielâttiđ
    cielâttiđ+V+Imprt+Pl3: cielâttus
    cielâttiđ+V+Ind+Prs+ConNeg: cielâtt
    cielâttiđ+V+Ind+Prt+ConNeg: cielâttâm
    cielâttiđ+V+Cond+ConNeg: cielâttččii
    cielâttiđ+V+Pot+ConNeg: cielâttžžii
    cielâttiđ+V+PrsPrc: cielâttee
    cielâttiđ+V+PrfPrc: cielâttâm
    cielâttiđ+V+Actio: cielâttem
    cielâttiđ+V+Actio+Ess: cielâttmin
    cielâttiđ+V+Actio+Loc: cielâttmist
    cielâttiđ+V+Actio+Ill: cielâttmân
    cielâttiđ+V+Actio+Com: cielâttdijn
    cielâttiđ+V+VAbess: cielâtthánnáá
